# 请教陈老师关于本期处置的子公司期初未分配利润的问题

提问人：273902339 时间：2018-03-03 14:02:54
假设A公司持有B公司100%的股权，B本年未发生损益，A于年中将B公司100%股权全部出售，长投成本 10 ，本期出售价格 2 。故A本期单体报表投资收益-8。请问，A本期编制合并报表时，B期初的未分配利润需要调整至合并的投资收益？还是单独列式在合并权益变动表上面的一项转出且合并投资收益体现-8？

回答人：chenyiwei
处置当年，合并报表层面的处置损益是按处置价款与子公司处置日净资产比较得到的，所以相当于将年初未分配利润转入合并报表层面的处置收益。在合并权益变动表中无特殊调整项目。

提问人：syngic 时间：2018-03-03 21:56:08
请教陈版，如果是子公司的资本公积和其他综合收益呢？在处置当期应该也是要转入合并层面的投资收益的。但是期末已不合并子公司的资产负债表了，那合并层面的抵消分录如何处理？

回答人：chenyiwei
子公司的资本公积和其他综合收益不一定转入损益，需区分不同来源。对于处置时可转入损益的，因为个别报表中也已转入损益，故无需再抵销分录中特殊处理。